【裁判字號】    95,易,1582
【裁判日期】    950821
【裁判案由】    竊盜
【裁判全文】
臺灣臺北地方法院刑事判決              95年度易字第1582號
公  訴  人  臺灣臺北地方法院檢察署檢察官
被      告  乙○○
                    （另案在臺灣臺北監獄執行中）
上列被告因竊盜案件，經檢察官提起公訴（九十五年度偵字第二
五五八號），本院判決如下：
    主  文
乙○○連續攜帶兇器於夜間侵入住宅竊盜，累犯，處有期徒刑貳
年陸月。
    事  實
一、乙○○前於民國九十年間因竊盜案件，經臺灣臺北地方法院
    以八十九年度易字第二八三七號判處有期徒刑七月確定，另
    因毒品危害防制條例案件，經臺灣臺中地方法院以九十年度
    訴字第一四六五號判處有期徒刑七月確定，後經臺灣臺中地
    方法院以九十年度聲字第三九四六號裁定應執行有期徒刑一
    年確定，於九十三年十二月三十一日縮刑期滿執行完畢，猶
    不知悔改，竟基於意圖為自己不法所有之概括犯意，連續於
    如附表編號一至四所示時間、地點，持客觀上足供兇器使用
    之木棍一支或徒手，於夜間或日間侵入如附表編號一至四所
    示被害人之住宅（侵入住宅部分均未據告訴），竊取如附表
    編號一至四所示財物（詳細時間、地點、行為方式及竊得財
    物均如附表編號一至四所示），得手後持部分竊得物品前往
    臺北市○○路三○二號高昇銀樓、萬華跳蚤市場典當現金花
    用殆盡。嗣乙○○於九十四年十月二十日持所竊得之蕭惠華
    所有票號：ＥＺ0000000號、面額新臺幣（下同）五
    千元、發票人：鄭培生、發票日期：九十四年十月二十日、
    付款人：誠泰商業銀行三峽分行支票至臺北市○○路郵局提
    示付款，因該紙支票業經蕭惠華於九十四年十月十九日辦理
    掛失止付，未獲付款，為警循線查獲，始知上情，並於九十
    四年十一月十日前往乙○○臺北市○○區○○路二段三○九
    巷四三號一樓住處查扣珍珠項鍊一條、Ｋ金項鍊一條、飾品
    項鍊一條、耳環三對、戒指三只、玉佩二個、珍珠墜子一只
    、玉墜子一個、耳環一只、手錶二只等物品。
二、案經臺北市政府警察局中正第二分局報請臺灣臺北地方法院
    檢察署檢察官偵查起訴。
    理  由
一、上揭事實業據被告於警詢（見偵卷第七至十二頁）、偵查（
    見偵卷第九五、九六頁）及本院準備程序（見本院卷第二二
    、二三頁）、審理程序（見偵卷第二七頁）中坦承不諱，經
    核與被害人蕭惠華（見偵卷第十三至十五頁）、丁○○（見
    偵卷第十六至十八頁）、甲○○（見偵卷第十九至二一頁）
    、戊○○（見偵卷第二二至二四頁）及丙○○（見偵卷第二
    五至二七頁）於警詢中指訴失竊情節相符，並有退票理由單
    （見偵卷第二九頁）、票號：ＥＺ0000000號支票（
    見偵卷第三十頁）、掛失止付票據提示人資料查詢表（見偵
    卷第三一頁）、票據掛失止付通知書（見偵卷第三二頁）、
    遺失票據申報書（見偵卷第三三頁）、臺北市政府警察局中
    正第二分局九十四年十一月十日扣押筆錄暨扣押物品目錄表
    （見偵卷第三四至三八頁）、臺北市政府警察局中正第二分
    局受理刑事案件報案三聯單（見偵卷第四十、四二頁）、被
    害人丙○○指認被告照片（見偵卷第四一頁）、贓物認領保
    管單（見偵卷第四三頁）、臺北市政府警察局中正第二分局
    第三小隊現場勘驗照片（見偵卷第四四頁）、高昇銀樓金飾
    來源證明單（見偵卷第四七至六二頁）、查扣物品照片（見
    偵卷第六三至七一頁）及收當紀錄（見偵卷第七七、七八頁
    ）附卷足憑，足徵被告之自白，與事實相符，足堪採信。綜
    上，本件事證明確，被告犯行，堪以認定，應依法論科。
二、經查：
  (一)被告行為後，刑法業於九十四年一月七日修正，九十四年二
    月二日公布，於九十五年七月一日施行，其中刪除刑法第五
    十六條，修正第二條、第二十五條、第二十六條、第二十八
    條、第三十三條、第五十五條規定。按「行為後法律有變更
    者，適用行為時之法律，但行為後之法律有利於行為人者，
    適用最有利於行為人之法律」，現行刑法第二條第一項定有
    明文。此條規定乃與刑法第一條罪刑法定主義契合，而貫徹
    法律禁止溯及既往原則，係規範行為後法律變更所生新舊法
    律比較適用之準據法，是刑法第二條本身雖經修正，但其既
    屬適用法律之準據法，本身尚無比較新舊法之問題，應一律
    適用裁判時之現行刑法第二條規定以決定適用之刑罰法律，
    先予說明。又以本次刑法修正之比較新舊法，應就罪刑有關
    之共犯、未遂犯、想像競合犯、牽連犯、連續犯、結合犯，
    以及累犯加重、自首減輕暨其他法定加減原因（如身分加減
    ）與加減例等一切情形，綜其全部罪刑之結果而為比較，有
    最高法院九十五年五月二十三日九十五年度第八次刑庭會議
    決議意旨可資參照。
  (二)按「攜帶兇器竊盜，祇須行竊時攜帶具有危險性之兇器為已
    足，並不以攜帶之初有行兇之意圖為必要；又無論上訴人等
    主觀上是否旨在行兇抑僅便利行竊，然在客觀上顯具有行兇
    之危險性，自屬兇器之一種，其攜帶而犯竊盜罪，應成立刑
    法第三百二十一條第一項第三款之罪」，有最高法院六十二
    年度台上字第二四八九號、七十年度台上字第一六一三號判
    例可資參照；再按「刑法第三百二十一條第一項第二款所謂
    毀越門扇，其『越』指逾越而言，如係從門走入或開鎖啟門
    入室，均不得謂為逾越門扇，原判決認定被告等係於日間開
    門侵入王友之住宅竊取其財物，既係開門入室，即不成立逾
    越門扇（或安全設備）竊盜之罪」，亦有最高法院七十七年
    度台上字第一一三○判決足參。關於刑法第三百二十條之規
    定，經參酌被告行為後增訂、修正之刑法施行法第一條之一
    、刑法第三十三條等規定，新舊法比較結果，舊法有利於行
    為人，依修正後刑法第二條第一項前段之規定，應適用行為
    時之法律；又木棍為棒狀器物，客觀上足對人之身體、生命
    、安全構成威脅，具有殺傷力，顯係具有危險性之兇器，而
    被告係從門走入或勾開門栓啟門入室，非屬逾越門扇；核被
    告所為，如附表編號一、四所示部分，均係犯修正前刑法第
    三百二十條第一項之竊盜罪，如附表編號二所示部分，係犯
    刑法第三百二十一條第一項第一款、第三款之攜帶兇器於夜
    間侵入住宅竊盜罪，如附表編號三所示部分，係犯刑法第三
    百二十一條第一項第三款之夜間侵入住宅竊盜罪。
  (三)被告行為後，刑法第五十六條關於連續犯之規定業於九十五
    年七月一日修正刪除生效，該連續犯規定刪除後，除法理上
    合於接續犯、包括一罪之情形仍可認為構成單一之犯罪外，
    其於數犯罪行為之情形，即應依刑法第五十一條之規定予以
    分論併罰。經依刑法第二條第一項比較新、舊法之結果，認
    本件被告前後多次竊盜行為，並無適用行為後之新法較有利
    於被告之情形，自應適用行為時即修正前刑法第五十六條關
    於連續犯之規定。是被告先後如附表編號一至四所示四次犯
    行，時間緊接，觸犯構成要件相同之罪，顯係基於概括犯意
    為之，為連續犯，應依修正前刑法第五十六條連續犯之規定
    ，論以刑法第三百二十一條第一項第一款、第三款之攜帶兇
    器於夜間侵入住宅竊盜罪，並加重其刑。
  (四)被告前於九十年間因竊盜案件，經臺灣臺北地方法院以八十
    九年度易字第二八三七號判處有期徒刑七月確定，另因毒品
    危害防制條例案件，經臺灣臺中地方法院以九十年度訴字第
    一四六五號判處有期徒刑七月確定，後經臺灣臺中地方法院
    以九十年度聲字第三九四六號裁定應執行有期徒刑一年確定
    ，於九十三年十二月三十一日縮刑期滿執行完畢，有臺灣高
    等法院被告前案紀錄表在卷可查（見本院卷第五至十五頁）
    ，其受前開徒刑之執行完畢後，五年以內因故意再犯本件有
    期徒刑以上之罪，不論依修正前之刑法第四十七條，或修正
    後之刑法第四十七條第一項之規定，均構成累犯，並無適用
    修正後刑法第四十七條有利於被告之情形，應逕依修正前刑
    法第四十七條規定，論以累犯，並加重其刑，及依法遞加之
    。
  (五)又被告前因連續攜帶兇器於夜間侵入住宅竊盜經臺灣士林地
    方法院以九十四年度易字第九二四號判決有期徒刑二年十月
    ，有臺灣士林地方法院九十四年度易字第九二四號判決附卷
    足憑（見偵卷第八六至九十頁），被告於上揭案件中最後一
    次竊盜犯行係於九十四年九月六日，然查，被告於偵查及本
    院審理時均供稱伊於九十四年九月六日行竊後，已決意從事
    正當工作，不再竊盜，待在家中等待先前雇主通知，因久未
    獲上工通知，在住家附近閒晃，而於九十四年九月三十日再
    為如附表編號一所示竊盜犯行等情明確（見偵卷第九頁及本
    院卷第二七頁），堪認被告係另行起意而為如附表編號一所
    示竊盜犯行，顯非基於概括犯意為之，該案與本件並無連續
    犯之裁判上一罪關係，本院仍應為實體上之裁判，併此敘明
    。
  (六)爰審酌被告素行不佳、身強體健，未思依憑己力謀生，竟欲
    不勞而獲、攜帶兇器於夜間侵入民宅竊盜，對民眾生命及財
    產安全所生之危害甚鉅、各次犯罪之動機、目的、手段、竊
    得財物價值、犯後終知坦承犯行等一切情狀，量處如主文所
    示之刑。至被告行竊時所使用之木棍一支，並未扣案，且係
    臨時於路邊工地拾獲，非屬被告所有，業據被告供承在卷（
    見本院卷第二二頁反面），復非義務沒收之物，爰不另為沒
    收之諭知，附此敘明。
據上論斷，應依刑事訴訟法第二百七十三條之一第一項、第二百
九十九條第一項前段，刑法第二條第一項前段、第三百二十一條
第一項第一款、第三款，修正前刑法第五十六條、第四十七條，
判決如主文。
本案經檢察官王鑫健到庭執行職務
中    華    民    國    95    年    8     月    21    日
                  刑事第十四庭  法  官  李家慧
以上正本證明與原本無異。
如不服本判決，應於判決送達後10日內，向本院提出上訴狀。
                                書記官  楊文祥
中    華    民    國    95    年    8     月    22    日
附錄本件論罪科刑法條：刑法第三百二十一條第一項第一款、第
三款，修正前刑法第三百二十條第一項。
中華民國刑法第321條
（加重竊盜罪）
犯竊盜罪而有左列情形之一者，處 6 月以上、 5 年以下有期徒
刑：
一  於夜間侵入住宅或有人居住之建築物、船艦或隱匿其內而犯
    之者。
二  毀越門扇、牆垣或其他安全設備而犯之者。
三  攜帶兇器而犯之者。
四  結夥三人以上而犯之者。
五  乘火災、水災或其他災害之際而犯之者。
六  在車站或埠頭而犯之者。
前項之未遂犯罰之。
中華民國刑法第320條
（普通竊盜罪、竊佔罪）
意圖為自己或第三人不法之所有，而竊取他人之動產者，為竊盜
罪，處 5 年以下有期徒刑、拘役或 5 百元以下罰金。
意圖為自己或第三人不法之利益，而竊佔他人之不動產者，依前
項之規定處斷。
前二項之未遂犯罰之。


司法院資訊處製作；財團法人民間司法改革基金會備份。
